# 注册资本登记制度改革方案出台后，增资还需要开立增资户吗？

提问人：somehow 时间：2014-03-12 17:17:20
各位： 2014 年 2 月 7 日，国务院以国发〔 2014 〕 7 号印发《注册资本登记制度改革方案》，（http://baike.baidu.com/view/12121946.htm）明确了公司注册不再需要验资。 请问，如果我公司要增资，还需要开立专门的增资户吗？如果出资款达到验资户，而又不需要验资报告，这样验资户还有必要存在吗？ 直接出资款达到基本户，然后凭银行的进账单“借:银行存款，贷：实收资本"行不行？

回答人：chenyiwei
如果不考虑其他特殊监管规定，仅就工商方面的要求而言，增资开立专户本来就不是一项强制性的要求，虽然以前我们为了控制验资执业风险，通常会建议企业这样做。 另外须注意：此次注册资本登记制度改革，主要是取消了一般公司的注册资本最低限额和货币出资比例要求、取消了验资程序等，但对于具体出资方面的程序规定，如非货币资产出资时的评估，货币出资时缴存公司在银行开立的帐户、禁止抽逃出资等，实际上还是和以往一样的，并未放松。

提问人：somehow 时间：2014-03-17 15:08:02
我们全部是货币资金增资，打算直接由股东把出资款打到基本户，在打款时备注“投资款”。这样应该没有问题吧？

回答人：chenyiwei
应该说没有规定不可以。